# 产品销售后质保支出无法可靠预计时的处理探讨

提问人：zhuceba2 时间：2019-04-22 15:14:44
请教版主及各位老师，我单位属大型设备组装制造企业，每年度销售的机台数量小于 10 台，预计 2020 年申报材料，
故将采用新收入准则确认收入，产品销售合同中约定了 1-2 年的质保期，个别合同约定了质保金比例，通常为合同总价的 5%，需请假的问题列示如下：
1 、约定5% 的质保金的前提下（即付款条款为，在质保期结束后支付5%），是否可以将质保服务识别为单项履约义务，在产品交付客户至质保期结束期间，按合同总价的 5%每月摊销确认服务收入；还是说应当在交付时按合同总额一次性确认产品销售收入。
2 、未约定质保金的前提下，由于预计质保支出无历史经验参考，且每台设备的质保问题皆不尽相同，无法预计负债计成本，请问在后续质保期间，在相关支出发生时，直接核算为销售费用会因不同于对标公司而对上市产生有影响吗；
谢谢各位大神，敬盼回复！

回答人：chenyiwei
新收入准则要求将质保区分为保证性质保和服务性质保。前者不是单项履约义务，而后者是单项履约义务。按照一般常识性理解，“产品销售合同中约定了 1-2 年的质保期，个别合同约定了质保金比例，通常为合同总价的 5%”
这类质保比较符合行业内的惯例，属于保证性质保的可能性更大，因此不能单独递延到后续质保期间确认收入，而是应当采用在验收完成时确认全部收入，并按预计质保支出确认预计负债的做法。另外此类质保金更多地基于行业惯例，可以认为不包含重大融资成分。

提问人：zhuceba2 时间：2019-04-23 17:15:13
依据预计负债的准则，需要满足 “该义务的金额能够可靠地计量的要求”条件
因我公司的机台设备对于客户来讲有一定的专用性，每一个客户的后续维保相关的零部件支出都不尽相同，若按设备制造行业的惯例按比例计提，必然会导致后续前期差错的问题，鉴于申报期和上市披露期对前期差错比较敏感，我们考虑，想在维保期，实际维保支出发生时，直接在当期核算为销售费用-维保支出，请教您对该处理的看法。

回答人：chenyiwei
如果少计负债，是否可能造成更大的问题和疑虑？IPO申报期间，在实务中可能接受按后续年度实际发生的维保支出调整以前年度预提的负债金额的做法，虽然该做法严格来说不符合准则规定。